【裁判字號】    98,裁,1366
【裁判日期】    980611
【裁判案由】    戶籍登記
【裁判全文】
最  高  行  政  法  院  裁  定
                                      98年度裁字第1366號
上  訴  人  甲○○
                          送達代收人 吳麒
                          路3段35號8樓之1
被 上訴 人  嘉義市東區戶政事務所
代  表  人  乙○○
上列當事人間戶籍登記事件，上訴人對於中華民國98年2月27日
高雄高等行政法院97年度訴字第981號判決，提起上訴，本院裁
定如下：
    主  文
上訴駁回。
上訴審訴訟費用由上訴人負擔。
    理  由
一、按對於高等行政法院判決之上訴，非以其違背法令為理由，
    不得為之，行政訴訟法第242條定有明文。依同法第243條第
    1項規定，判決不適用法規或適用不當者，為違背法令；而
    判決有同條第2項所列各款情形之一者，為當然違背法令。
    是當事人對於高等行政法院判決上訴，如依行政訴訟法第24
    3條第1項規定，以高等行政法院判決有不適用法規或適用不
    當為理由時，其上訴狀或理由書應有具體之指摘，並揭示該
    法規之條項或其內容；若係成文法以外之法則，應揭示該法
    則之旨趣；倘為司法院解釋或本院之判例，則應揭示該判解
    之字號或其內容。如以行政訴訟法第243條第2項所列各款情
    形為理由時，其上訴狀或理由書，應揭示合於該條項各款之
    事實。上訴狀或理由書如未依此項方法表明，或其所表明者
    與上開法條規定不合時，即難認為已對高等行政法院判決之
    違背法令有具體之指摘，其上訴自難認為合法。
二、本件上訴人對於高等行政法院判決上訴，除復執與原審起訴
    狀相同之主張外，另略以：臺中榮民總醫院之鑑定報告既載
    明受鑑定人可能為姑姪、叔姪關係，則原審法院若有此疑問
    ，自應依職權探知，而非以推測方式判斷，自行將血親關係
    參考係數表以「可以肯定」為血親認定之唯一標準，將「很
    有可能」與「無」於判斷上至於相同之地位，此部分顯有違
    反行政訴訟法第133條，有不適用法規之違法等語，雖以該
    判決違背法令為由，惟核其上訴理由，係就原審取捨證據、
    認定事實之職權行使，以其主觀之見解指摘其為不適用法規
    ，而非具體表明合於不適用法規、適用法規不當、或行政訴
    訟法第243條第2項所列各款之情形，難認對該判決之如何違
    背法令已有具體之指摘。依首開規定及說明，應認其上訴為
    不合法。
三、據上論結，本件上訴為不合法。依行政訴訟法第249條第1項
    前段、第104條、民事訴訟法第95條、第78條，裁定如主文
    。
中    華    民    國    98    年    6     月    11    日
                    最高行政法院第二庭
                        審判長法官  鍾  耀  光
                              法官  林  茂  權
                              法官  吳  慧  娟
                              法官  黃  秋  鴻
                              法官  黃  清  光
以  上  正  本  證  明  與  原  本  無  異
中    華    民    國    98    年    6     月    11    日
                              書記官  王  史  民


司法院資訊處製作；財團法人民間司法改革基金會備份。
